# 关于注册资本调整问题

提问人：yxc998 时间：2020-03-06 08:05:29
陈版，您好！C公司有A、B两个股东，其中B为A的全资子公司，C公司注册资本全部由B公司缴付，B将其中25%交由A持有，并已做工商登记（A为名义股东）。实际管理中，A与B签订协议，A将其名义上持有C公司25%股权的全部权利、义务委托给B公司。现在B对C公司进行增资（单方增资，稀释A的股权），增资资金已经全部划转到C公司账户，也已履行完内部决策程序（国有企业，履行“三重一大”决策程序）。但在办理工商手续时，A公司一直未予配合提供相关资料导致工商手续尚未办妥。想请教您，这种情况下，C公司是否可以调整其账面实收资本。
谢谢您！@chenyiwei

回答人：chenyiwei
C（被投资公司）的实收资本账务处理并不需要以完成工商变更登记为前提，因此也是可以确认实际收到的增资款为新增实收资本的，但建议了解为何A不配合变更登记事项的原因，考虑该事项是否还存在障碍和不确定性。